臺灣臺中地方法院民事裁定
111年度聲字第149號
聲  請  人  廖翊廷  


相  對  人  黃永富  
當事人間聲請停止執行事件，本院裁定如下：
    主    文
一、聲請人供擔保新臺幣（下同）121萬0300元後，本院111年度
    司執字第51987號強制執行事件之強制執行程序，於本院111
    年度訴字第1563號宣告調解無效之訴事件訴訟終結（判決確
    定、撤回、和解）前應暫予停止。
二、其餘聲請駁回。
    理      由
一、按強制執行法第18條第2項規定：「有回復原狀之聲請，或
    提起再審或異議之訴，或對於和解為繼續審判之請求，或提
    起宣告調解無效之訴、撤銷調解之訴，或對於許可強制執行
    之裁定提起抗告時，法院因必要情形或依聲請定相當並確實
    之擔保，得為停止強制執行之裁定。」另法院定擔保金額而
    准許停止強制執行之裁定者，該項擔保係備供債權人因停止
    執行所受損害之賠償，其數額應依標的物停止執行後，債權
    人未能即時受償或利用該標的物所受之損害額，或其因另供
    擔保強制執行所受之損害額定之，非以標的物之價值或其債
    權額為依據（最高法院87年度台抗字第529 號、91年度台抗
    字第429號裁定參照）。
二、本件相對人持本院110年度中司調字第1277號調解筆錄，向
    本院聲請強制執行，本院以111年度司執字第51987號執行中
    （下稱系爭執行事件）尚未終結，聲請人乃向本院提起宣告
    調解無效之訴，聲請供擔保停止本院系爭執行事件。
三、經查，相對人持上開調解筆錄，並就其中558萬6000元部分
    向本院聲請強制執行，本院分111年度司執字第51987號案件
    處理，且就部分執行標的囑託臺灣臺北地方法院執行，臺灣
    臺北地方法院分111年司執助字第5272號案件處理。而本件
    本院系爭執行事件尚未終結，然臺灣臺北地方法院上開111
    年度司執助字第5272號則已受囑託執行完畢並以111年5月19
    日北院忠111司執助荒5272字第1114022077號函覆本院等情
    ，業經本院調取本院111年度司執字第51987號執行卷審閱無
    誤。又聲請人已對相對人提起宣告調解無效之訴，現由本院
    111 年度訴字第1563號審理中等情，亦經調取該民事審理卷
    查閱屬實。故聲請人聲請停止系爭強制執行之程序，於法尚
    無不合（供擔保金額，詳後述），然就臺灣臺北地方法院11
    1年度司執助5272號強制執行程序，則因已受囑託執行完畢
    之故，故聲請人聲請停止該111年度司執助第5272號強制執
    行程序，即屬無據，應予駁回，爰裁定如主文第二項所示。
四、本院審酌相對人聲請強制執行之債權額為558萬6000元，如
    停止執行未能即時受償預計所受之損害額，應為該數額按年
    息5%計算之法定遲延利息。參以本案訴訟之標的金額已逾民
    事訴訟法第466條所定150 萬元數額，屬得上訴第三審事件
    ，其期間推定為4年4月（參照各級法院辦案期限實施要點第
    2 條規定民事通常程序第一審審判案件期限1年4月、民事第
    二審審判案件期限2 年、民事第三審審判案件期限1年），
    本院綜合上情，認為聲請人所應供之擔保金額以121萬0300
    元為適當（計算式：00000005%(4＋4/12) ＝0000000元），
    爰裁定如主文第一項所示。
中　　華　　民　　國　　111 　年　　6 　　月　　9 　　日
                  民事第二庭    法  官  李悌愷
正本係照原本作成。
如不服本裁定應於送達後10日內向本院提出抗告狀（須附繕本）
，並繳納抗告費新臺幣1,000元。
中　　華　　民　　國　　111 　年　　6 　　月　　9 　　日
                                書記官  蘇文熙